# 请教陈版：关于建筑业增值税的财务处理

提问人：xiaozhen198688 时间：2016-05-16 13:48:39
陈版，您好！昨天请教了您关于建筑业营改增后增值税相关账务处理的问题（下面已引用过来），在编制分录时，仍觉得有些问题：
第一种做法：借：主营业务成本 工程施工-合同毛利 贷：主营业务收入 其他应付款-预
提增值税金 感觉这样做，意思是将增值税金计入了主营业务成本或合同毛利，不太合适
第二种做法：借：主营业务成本 工程施工-合同毛利 贷：主营业务收入
借：应收账款-甲公司 贷：其他应付款-预提增值税金
这种做法下也不合适，因为业主未计价，尚未承认这是他们的义务
第三种做法：借：主营业务成本 工程施工-合同毛利 贷：主营业务收入
借：其他应收款-预提增值税 贷：其他应付款-预提增值税金
如果采用第三种方法，则感觉预提税金已经没什么含义了
烦请您指导下，谢谢了！
—————————————————————————————————————————————————————————————— 引用段： 陈版，您好，想向您请教下建筑业营改增后会计处理中的问题: 某公司建造合同的收入成本按完工百分比法确认，而依据增值税法，增值税纳税义务发生时间为工程计价结束后(取得了收取款项凭据的当天)，那所确认的增值税销项税与营业收入不匹配，即确认的营业收入*税率不等于确认的销项税额。这样处理可以吗？是否需要针对工程计价部分与营业收入的差额部分调整增加增值税销项税呢？ 谢谢了！ 在工程进行期间确认营业收入时，虽然可能并未到税法规定的纳税义务发生时间，但已经存在一项将来结算时纳税的推定义务，因此在确认营业收入时即应同步确认对应的销项税额。由于此时尚未到纳税义务发生时间，所确认的销项税额可以暂时挂在其他应付款中，到纳税义务发生日期再转入“应交税费——应交增值税（销项税额）”。

回答人：chenyiwei
抱歉，重新考虑了一下这个问题。现在的意见是：如果确认收入时尚未到纳税义务发生时间，也尚未到合同约定的合同价款结算节点，则此时只需编制确认主营业务收入、成本和“工程施工——毛利”的调整分录，不涉及增值税的确认（因为增值税是价外税，不影响损益）。后续到纳税义务发生时间或者合同约定的价款结算节点（以孰早为准）时，应确认与增值税销项税额相关的负债（其中，纳税义务发生之前确认的，暂挂其他应付款）。感谢指正。

提问人：ivancheng 时间：2016-05-30 20:56:58
对于按完工百分比确认收入的公司，会存在收入确认金额大于合同约定的合同价款结算金额，是否并未形成应收客户该部分超额款项的权利，从而不能确认该部分差额作为应收账款？

回答人：chenyiwei
此问题有争议，有观点认为列报为存货（资产负债表上的“工程施工”净额），有观点认为列报为“未开票应收账款”。

提问人：ivancheng 时间：2016-05-31 00:22:27
如果是房地产行业，那么收到预售房款时已达到纳税义务发生时间，此时会按照一定的比例预缴增值税，那么在收到预售房款时是否需要确认增值税？还是在确认收入时再确认增值税，为什么？ 另外，如果存在增值税的申报与计提不一致时，那么计提营业税金及附加的计算基础是增值税的申报数还是计提数或者是实际缴纳数？

回答人：chenyiwei
收到时就应当确认预缴增值税的义务，该原则与以前营业税下一致。在增值税制下，由于进项抵扣的影响，可能导致难以合理估计实际缴纳时对应的附加税费。如果确实难以估计的，可以到实际缴纳时再确认。